【裁判字號】    97,訴,1204
【裁判日期】    971231
【裁判案由】    違反毒品危害防制條例
【裁判全文】
臺灣新竹地方法院刑事判決              97年度訴字第1204號
公  訴  人  臺灣新竹地方法院檢察署檢察官
被      告  甲○○
上列被告因違反毒品危害防制條例案件，經檢察官提起公訴（97
年度毒偵字第1589、2008、2028號），經本院合議庭裁定依簡式
審判程序判決如下：
    主  文
甲○○施用第一級毒品，累犯，處有期徒刑柒月。又施用第二級
毒品，累犯，處有期徒刑肆月。又施用第一級毒品，累犯，處有
期徒刑捌月。扣案之第一級毒品海洛因肆包（合計淨重零點柒肆
公克，空包裝總重零點柒玖公克）沒收銷燬之。藍色皮包壹個沒
收之。又施用第二級毒品，累犯，處有期徒刑伍月。扣案之第二
級毒品安非他命拾捌包（總計毛重捌點壹公克）沒收銷燬之。藍
色皮包壹個沒收之。又施用第一級毒品，累犯，處有期徒刑捌月
。扣案之第一級毒品海洛因包（合計淨重零點伍柒公克，空包
裝總重零點伍陸公克）沒收銷燬之。又施用第二級毒品，累犯，
處有期徒刑伍月。扣案之第二級毒品安非他命捌包（總計毛重
點捌公克）沒收銷燬之。應執行有期徒刑貳年捌月。扣案之第一
級毒品海洛因柒包（合計淨重壹點壹公克，空包裝總重壹點
伍公克）及第二級毒品安非他命貳拾陸包（合計毛重拾壹點玖公
克）均沒收銷燬之。扣案之藍色皮包壹個沒收之。
    事  實
一、甲○○前曾於民國96年間因犯公共危險案件，經本院於96年
    9 月28日以96年度交訴字第54號判處有期徒刑7 月，減為有
    期徒刑3 月又15日確定，並於96年12月21日易科罰金執行完
    畢。
二、甲○○前曾於89年間因施用毒品案件，經臺灣新竹地方法院
    檢察署檢察官聲請，而經本院於89年4 月28日以89年度毒聲
    字第1157號裁定送勒戒處所觀察、勒戒，旋因觀察、勒戒後
    ，因認無繼續施用毒品傾向，於89年5 月18日執行完畢而出
    所，並經臺灣新竹地方法院檢察署檢察官於89年5 月17日以
    89年度毒偵字第1023號為不起訴處分確定。其又於90年間因
    施用毒品案件，經臺灣新竹地方法院檢察署檢察官聲請，而
    經本院於90年1 月21日以90年度毒聲字第179 號裁定送勒戒
    處所觀察、勒戒，旋因觀察、勒戒後，因認有繼續施用毒品
    傾向，經臺灣新竹地方法院檢察署檢察官聲請，而經本院於
    90年3 月21日以90年度毒聲字第455 號裁定令入戒治處所施
    以強制戒治。嗣因執行屆滿3 月，成效良好，經臺灣新竹地
    方法院檢察署檢察官聲請，而經本院於90年8 月21日以90年
    度毒聲字第1310號裁定停止戒治，所餘戒治期間付保護管束
    ，並於90年9 月11日出所，嗣並於91年2 月21日保護管束期
    間屆滿，視為強制戒治執行完畢。其此部分施用毒品犯行，
    並經臺灣新竹地方法院檢察署檢察官起訴，而經本院於90年
    6 月1 日以90年度易字第272 號判處有期徒刑6 月，於90年
    6 月26日確定。
三、甲○○猶不知悔改，於前揭強制戒治處分執行完畢及前案施
    用毒品案件後，基於施用第一級毒品海洛因之犯意，於97年
    5 月30日11時採尿時起往前回溯26小時內某時許，在新竹縣
    竹北市○○○路87之1 號5 樓之3 處，以將海洛因摻入香菸
    中吸食之方式，施用第一級毒品海洛因。又另行起意，並基
    於施用第二級毒品安非他命之犯意，於97年5 月30日11時往
    前回溯96小時內某時許，在上址，以將安非他命置於玻璃球
    內，再以火燒烤，吸其煙霧之方式，施用第二級毒品安非他
    命。嗣於97年5 月29日20時許，在上址，因涉嫌他案而為警
    逮捕，經警將其親採封緘之尿液送驗結果，呈嗎啡陽性反應
    及安非他命陽性反應，因而循線查悉上情。
四、甲○○又另行起意，並基於施用第一級毒品海洛因之犯意，
    於97年8 月12日某時許，在其位於新竹縣新埔鎮○○路○ 段
    717 巷30號之住處，以將海洛因摻入香菸中吸食之方式，施
    用第一級毒品海洛因。又另行起意，並基於施用第二級毒品
    安非他命之犯意，於97年8 月13日某時許，在上址，以將安
    非他命置於玻璃球內，再以火燒烤，吸其煙霧之方式，施用
    第二級毒品安非他命。嗣於97年8 月13日19時50分許，在新
    竹縣竹北市○○路與自強南路口，因形跡可疑為警盤查，並
    將其帶回新竹縣政府警察局竹北分局六家派出所調查，當場
    扣得第一級毒品海洛因4 包（總計毛重1.6 公克）、第二級
    毒品安非他命18包（總計毛重8.1 公克）及裝置上揭毒品所
    用之藍色皮包1 個等物，復經警將其親採封緘之尿液送驗結
    果，呈嗎啡陽性反應及安非他命陽性反應，因而循線查悉上
    情。
五、甲○○復另行起意，並基於施用第一級毒品海洛因之犯意，
    於97年10月15日某時許，在其位於上址之住處，以將海洛因
    摻入香菸中吸食之方式，施用第一級毒品海洛因。又另行起
    意，並基於施用第二級毒品安非他命之犯意，於97年10月14
    日某時許，在上址，以將安非他命置於玻璃球內，再以火燒
    烤，吸其煙霧之方式，施用第二級毒品安非他命。嗣於97年
    10月15日19時30分許，在新竹縣竹北市縣○○路與光明六路
    口處為警盤查，並當場扣得第一級毒品海洛因3 包（總計毛
    重1.6 公克）及第二級毒品安非他命8 包（總計毛重3.8 公
    克）等物，復經警將其親採封緘之尿液送驗結果，呈嗎啡陽
    性反應及安非他命陽性反應，因而循線查悉上情。
六、案經新竹縣政府警察局移請及新竹縣政府警察局竹北分局報
    請臺灣新竹地方法院檢察署檢察官偵查起訴。
    理  由
一、本件被告甲○○所犯為毒品危害防制條例第10條第1 項之施
    用第一級毒品罪及同條第2 項之施用第二級毒品罪，均非死
    刑、無期徒刑、最輕本刑為三年以上有期徒刑之罪，或高等
    法院管轄第一審之案件，被告於本院準備程序進行中，就被
    訴事實為有罪之陳述，經本院合議庭認合於新修正刑事訴訟
    法第273 條之1 第1 項之規定，裁定進行簡式審判程序，合
    先敘明。
二、訊據被告甲○○對於上揭時地以如事實欄所示方法，分別施
    用第一級毒品海洛因及第二級毒品安非他命等情坦承不諱，
    而經警將被告親採封緘之尿液送驗結果，均確呈嗎啡陽性反
    應及安非他命陽性反應等情，有竹北分局毒品犯罪嫌疑人尿
    液採驗作業管制紀錄2 份、姓名代號對照表1 份、詮昕科技
    股份有限公司於97年6 月6 日、同年8 月21日及同年10月27
    日所出具之濫用藥物尿液檢驗報告各1 份附卷足憑，並有自
    願受搜索同意書2 份、新竹縣政府警察局竹北分局搜索扣押
    筆錄1 份、扣押物品目錄表1 份、照片26幀、新竹縣政府警
    察局保安隊搜索扣押筆錄1 份、新竹縣政府警察局保安隊扣
    押物品目錄表1 份等在卷足稽，此外，復有97年8 月13日所
    查獲之第一級毒品海洛因4 包（總計毛重1.6 公克）、第二
    級毒品安非他命18包（總計毛重8.1 公克）及藍色皮包1 個
    等物，暨97年10月15日所查獲之第一級毒品海洛因3 包（總
    計毛重1.6 公克）及第二級毒品安非他命8 包（總計毛重
    3.8 公克）等物扣案足資佐證，而97年8 月13日所查獲之第
    一級毒品海洛因4 包經送鑑定結果，送驗粉末檢品4 包均含
    第一級第六項毒品海洛因成分，合計淨重0.74公克（空包裝
    總重0.79公克）等情，有法務部調查局97年11月3 日調科壹
    字第09723041090 號濫用藥物實驗室鑑定書1 份在卷足憑；
    又97年10月15日所查獲之第一級毒品海洛因3 包經送鑑定結
    果，送驗粉末檢品3 包均含第一級第六項毒品海洛因成分，
    合計淨重0.57公克（空包裝總重0.56公克）等情，亦有法務
    部調查局97年11月17日調科壹字第09723043540 號濫用藥物
    實驗室鑑定書1 份附卷足佐，足見被告所為前開自白，確與
    事實相符而堪採信。
三、再者，被告前曾於89年間因施用毒品案件，經臺灣新竹地方
    法院檢察署檢察官聲請，而經本院於89年4 月28日以89年度
    毒聲字第1157號裁定送勒戒處所觀察、勒戒，旋因觀察、勒
    戒後，因認無繼續施用毒品傾向，於89年5 月18日執行完畢
    而出所，並經臺灣新竹地方法院檢察署檢察官於89年5 月17
    日以89年度毒偵字第1023號為不起訴處分確定。其又於90年
    間因施用毒品案件，經臺灣新竹地方法院檢察署檢察官聲請
    ，而經本院於90年1 月21日以90年度毒聲字第179 號裁定送
    勒戒處所觀察、勒戒，旋因觀察、勒戒後，因認有繼續施用
    毒品傾向，經臺灣新竹地方法院檢察署檢察官聲請，而經本
    院於90年3 月21日以90年度毒聲字第455 號裁定令入戒治處
    所施以強制戒治。嗣因執行屆滿3 月，成效良好，經臺灣新
    竹地方法院檢察署檢察官聲請，而經本院於90年8 月21日以
    90年度毒聲字第1310號裁定停止戒治，所餘戒治期間付保護
    管束，並於90年9 月11日出所，嗣並於91年2 月21日保護管
    束期間屆滿，視為強制戒治執行完畢。其此部分施用毒品犯
    行，並經臺灣新竹地方法院檢察署檢察官起訴，而經本院於
    90年6 月1 日以90年度易字第272 號判處有期徒刑6 月，於
    90年6 月26日確定等情，亦有臺灣新竹地方法院檢察署刑案
    資料查註紀錄表、被告提示簡表、全國施用毒品案件紀錄表
    、受觀察勒戒人毒品及前科紀錄簡列表、矯正簡表、法務部
    全國檢察官線上查詢刑案人犯在監所最新資料表及臺灣高等
    法院被告前案紀錄表各1 份在卷足憑。綜上，本案事證已臻
    明確，被告於前案強制戒治執行完畢及前案施用毒品案件後
    再犯施用第一級毒品海洛因及施用第二級毒品安非他命之犯
    行均洵堪認定，應予依法論科。
三、按海洛因及安非他命分屬毒品危害防制條例第2 條第2 項第
    1 款所列之第一級毒品及第2 款所列之第二級毒品。核被告
    甲○○所為，係犯毒品危害防制條例第10條第1 項之施用第
    一級毒品罪及同條第2 項之施用第二級毒品罪。至其持有第
    一級毒品海洛因及第二級毒品安非他命後，均進而施用，其
    持有第一級毒品及第二級毒品之低度行為，應分別為施用第
    一級毒品及施用第二級毒品之高度行為所吸收，爰不另論其
    持有第一級毒品罪及持有第二級毒品罪。又被告所為上揭三
    次施用第一級毒品罪及三次施用第二級毒品罪間，犯意個別
    ，行為互殊，應分論併罰。又被告前曾於96年間因犯公共危
    險案件，經本院於96年9 月28日以96年度交訴字第54號判處
    有期徒刑7 月，減為有期徒刑3 月又15日確定，並於96年12
    月21日易科罰金執行完畢等情，有臺灣新竹地方法院檢察署
    刑案資料查註紀錄表及臺灣高等法院被告前案紀錄表各1 份
    在卷足按，其於5 年以內再犯本件有期徒刑以上之罪，為累
    犯，應依刑法第47條第1 項規定加重其刑。爰審酌被告曾因
    施用毒品而觀察、勒戒、強制戒治及經判處有期徒刑在案，
    猶不知悔悟，卻再犯本案，顯然自制力薄弱，本案施用毒品
    種類、次數、犯罪手段、情節、所生危害，及被告所為係戕
    害自身身心健康，犯後尚能坦承犯行，態度良好等一切情狀
    ，分別量處如主文所示之刑，及定其應執行之刑，以資懲儆
    。扣案之海洛因共7 包（總計淨重1.31公克、空包裝總重1.
    35公克）為第一級毒品；又安非他命26包（總計毛重11.9公
    克）為第二級毒品，以如前述，應均依毒品危害防制條例第
    18條第1 項前段之規定宣告沒收銷燬之。又藍色皮包1 個，
    為裝置前述第一級毒品海洛因4 包及第二級毒品安非他命18
    包所用之物，且為被告所有等情，業據被告於本院審理時供
    述在卷，應依刑法第38條第1 項第2 款之規定宣告沒收之。
據上論斷，應依刑事訴訟法第273 條之1 第1 項、第299 條第1
項前段，毒品危害防制條例第10條第1 項、第2 項、第18條第1
項前段，刑法第11條前段、第47條第1 項、第51條第5 款、第38
條第1 項第2 款，判決如主文。
本案經檢察官張嘉宏到庭執行職務。
中    華    民    國    97    年    12    月    31    日
                  刑事第一庭    法  官   楊惠芬
以上正本證明與原本無異。
如不服本判決應於收受本判決後10日內向本院提出上訴書狀，上
訴書狀應敘述具體理由。上訴書狀未敘述上訴理由者，應於上訴
期間屆滿後20日內補提理由書狀於本院 (均須按他造當事人之人
數附繕本 )「切勿逕送上級法院」。
中    華    民    國    97    年    12    月    31    日
                                書記官  張懿中
附錄本案論罪科刑法條全文：
毒品危害防制條例第10條第1 項、第2 項：
施用第一級毒品者，處六月以上五年以下有期徒刑。
施用第二級毒品者，處三年以下有期徒刑。


司法院資訊處製作；財團法人民間司法改革基金會備份。
